【裁判字號】    98,審抗,50
【裁判日期】    980223
【裁判案由】    本票裁定
【裁判全文】
臺灣高雄地方法院民事裁定              98年度審抗字第50號
抗  告  人  合興遊艇股份有限公司
兼法定代理  乙○○
人                      九樓
抗  告  人  丙○○
相  對  人  中租迪和股份有限公司
法定代理人  甲○○
上列當事人間本票裁定事件，抗告人對於中華民國98年1 月12日
本院97年度司票字第12572 號裁定提起抗告，本院裁定如下：
    主  文
抗告駁回。
抗告程序費用新台幣壹仟元由抗告人連帶負擔。
    理  由
一、按執票人向本票發票人行使追索權時，得聲請法院裁定後強
    制執行。又二人以上在票據上共同簽名時，應連帶負責。票
    據法第123 條、第5 條第2 項分別定有明文。又本票執票人
    依上開法條之規定，聲請法院裁定許可對發票人強制執行係
    屬非訟事件程序，以審查強制執行許可與否，並無確定實體
    上法律關係存否之效力，如發票人就票據債務之存否有爭執
    時，應由發票人提起確認之訴，以資解決，最高法院56年台
    抗字第714 號、57年台抗字第76號著有判例。
二、本件相對人主張：伊執有抗告人為發票人，如原裁定所示之
    本票一紙，並免除作成拒絕證書，詎屆期提示未獲付款，依
    票據法第123條聲請裁定許可強制執行等情，已據提出本票
    一紙為證，原裁定予以准許，即無不合。
三、抗告意旨略以：系爭本票債務業已清償新台幣（下同）9,61
    2,000 元，並未有任何遲延，迄今僅餘2,242,800 元尚未清
    償，相對人主張尚有2,563,200 元並非屬實，且尚未清償之
    餘額均已應相對人要求開具票據，系爭本票既分期按約履行
    ，並無遲延，自無法同意按年息20% 計息等語，惟查系爭本
    票所記載之到期日為97年12月1 日，並約定：「此票免除作
    成拒絕證書及票據法第八十九條之通知義務。利息自到期日
    起按年息百分之二十計付」等文字，票面上復無關於分期清
    償之約定條件，縱認抗告人所爭執之事項屬實，亦為實體上
    權利義務之爭執，應由抗告人另行提起訴訟，以資解決，尚
    非本件非訟程序所得加以審究，仍應為許可強制行之裁定。
    本件抗告並無理由，應予駁回。
四、據上論結，本件抗告為無理由，依非訟事件法第46條、第21
    條第2 項、第23條、第24條第1 項，民事訴訟法第495 條之
    1 第1 項、第449 條第1 項、第85條第2 項，裁定如主文。
中    華    民    國    98    年    2     月    23    日
                  民事第二庭    審判長法  官  林紀元
                                      法  官  甯  馨
                                      法  官  蘇姿月
正本係照原本作成。
如不服本裁定應於送達後10日內向本院提出再抗告狀，並繳納再
抗告費新台幣1000元。再為抗告應以適用法規顯有錯誤為理由，
並經本院之許可，該許可以原裁定所涉及之法律見解具有原則上
重要性者為限。
中    華    民    國    98    年    2     月    23    日
                                      書記官  陳美月


司法院資訊處製作；財團法人民間司法改革基金會備份。
